臺灣桃園地方法院刑事判決　　　　　　 100年度簡上字第70號
上　訴　人
即　被　告　傅適宏原名傅啟煌.
上列上訴人即被告因侮辱案件，不服本院99年度壢簡字第1768號
，中華民國99年12月21日第一審刑事簡易判決（聲請簡易判決處
刑案號：99年度偵字第12226 號），提起上訴，本院管轄第二審
合議庭判決如下：
    主      文
上訴駁回。
傅適宏緩刑貳年。
    事實及理由
一、本案經本院合議庭審理結果，認原審以上訴人即被告傅適宏
    犯刑法第309 條第1 項之公然侮辱罪，判處被告拘役30日，
    並諭知易科罰金之折算標準為新臺幣（下同）2,000元折算1
    日，認事用法及量刑均無不當，應予維持，並引用原審簡易
    判決書記載之事實、證據及理由（如附件）。
二、被告上訴意旨略以：伊對聲請簡易判決處刑書所載犯罪事實
    並不爭執，伊已與被害人劉子瑜達成和解，請從輕量刑，並
    給予緩刑之機會等語（見本院100 年度簡上字第70號卷第74
    頁、第76頁）。
三、按法官於有罪判決如何量處罪刑，甚或是否宣告緩刑，均為
    實體法賦予審理法官裁量之刑罰權事項，法官行使此項裁量
    權，自得依據個案情節，參酌刑法第57條所定各款犯罪情狀
    之規定，於法定刑度內量處被告罪刑；除有逾越該罪法定刑
    或法定要件，或未能符合法規範體系及目的，或未遵守一般
    經驗及論理法則，或顯然逾越裁量，或濫用裁量等違法情事
    之外，自不得任意指摘其量刑違法（最高法院80年度台非字
    第473 號、75年度台上字第7033號、72年度台上字第6696號
    、72年度台上字第3647號判例意旨參照）。查本件原審（本
    院99年度壢簡字第1768號）認被告犯刑法第309 條第1 項之
    公然侮辱罪，並審酌被告犯罪動機、目的、手段、犯行所生
    之危害及其犯後態度，兼衡其職業為「服務工作者」，有警
    詢筆錄所載為憑，資力顯較始終無業者、長期待業者為佳，
    再者，自由刑倘准易科罰金，折算標準當應考量為換取自由
    勢須支付而無從豁免之代價暨依其職業、身分所應有之資力
    等節予以綜合酌定，方能在財力豐貧各異、優劣差異者間維
    持刑罰執行之有效性及公平性等情狀，量處拘役30日，並諭
    知如易科罰金，以2,000 元折算1 日，其認事用法並無違誤
    ，所為量刑亦無失當之處，被告上訴意旨，未具體指摘原審
    量刑有何違法或失當之處，徒請求從輕量刑云云，為無理由
    ，應予駁回。
四、末查被告前未曾受有期徒刑以上刑之宣告，有臺灣高等法院
    被告前案紀錄表在卷可按，念其因一時疏失，致罹本罪，且
    已與被害人劉子瑜達成和解，並經被害人劉子瑜撤回刑事案
    件之告訴，有和解筆錄附卷可稽（見本院100 年度簡上字第
    70號卷第57頁），信被告經此科刑之宣告，當知所警惕，而
    無再犯之虞，是本院認為前開對其宣告之刑，以暫不執行為
    適當，爰依刑法第74條第1 項第1 款之規定，併予宣告緩刑
    2 年，以啟自新。
據上論斷，應依刑事訴訟法第455 條之1 第1 項、第3 項、第36
8 條、第373 條，刑法第74條第1 項第1 款，判決如主文。
本案經檢察官林郁芬到庭執行職務。
中    華    民    國  100     年    5     月     9    日
                  刑事第七庭審判長法  官  鄭吉雄
                                  法  官  毛松廷
                                  法  官  蔡羽玄
以上正本證明與原本無異。
不得上訴。
                                  書記官  陳玉芳
中    華    民    國   100    年    5     月    10    日